【裁判字號】    97,訴,608
【裁判日期】    970930
【裁判案由】    毒品危害防制條例
【裁判全文】
臺灣基隆地方法院刑事判決               97年度訴字第608號
公  訴  人  臺灣基隆地方法院檢察署檢察官
被      告  甲○○
                    （另案於臺灣基隆監獄基隆分監執行）
上列被告因毒品危害防制條例案件，經檢察官提起公訴（97年度
毒偵字第552 號），被告於準備程序進行中，就被訴事實為有罪
之陳述，經本院合議庭裁定由受命法官獨任進行簡式審判程序，
判決如下：
    主  文
甲○○施用第一級毒品，累犯，處有期徒刑柒月。
    事  實
一、甲○○有下列前案紀錄（構成累犯），及施用毒品執行觀察
    、勒戒之紀錄：
  (一)前因毒品、竊盜、偽造文書等案件，經分別判處徒刑，並經
    本院於民國95年5 月2 日以95年度聲字第293 號裁定，合併
    應執行有期徒刑2 年確定。甲○○入監執行後，於95年9 月
    14日假釋付保護管束出獄，保護管束期滿日為96年6 月28日
    。嗣其於假釋期間復因持有第二級毒品案件，經本院於96年
    5 月3 日以96年度基簡字第509 號判決，判處有期徒刑3 月
    ，嗣經減為有期徒刑1 月又15日確定，再經入監服刑，甫於
    96年11月8 日縮刑期滿執行完畢（構成累犯）。
  (二)又因施用毒品案件，先後二次經裁定送觀察、勒戒後，均認
    無繼續施用毒品之傾向，分別於88年9 月2 日、94年9 月7
    日執行完畢出所，而分別均由臺灣基隆地方法院檢察署檢察
    官於88年8 月30日以88年度毒偵字第212 號，及94年10月11
    日以94年度毒偵字第1629號、第1630號、第1826號為不起訴
    處分確定。
  (三)復因施用第二級毒品案件，由臺灣基隆地方法院檢察署檢察
    官聲請簡易判決處刑，經本院以93年度基簡字第430 號判決
    判處有期徒刑2 月確定。
  (四)又因施用第二級毒品及持有第一級毒品案件，經本院判處有
    期徒刑7 月，嗣上訴，經臺灣高等法院以94年度上易字第43
    1 號上訴駁回確定。
  (五)再於96年3 月間，因施用第二級毒品及持有第一級毒品案件
    ，經本院以96年度易字第481 號判決有期徒刑3 月，經提起
    上訴，由臺灣高等法院以96年度上易字第2792號上訴駁回確
    定（尚未執行）。
  (六)另於96年7 、8 月間，因施用第一、二級毒品案件，由臺灣
    基隆地方法院檢察署檢察官提起公訴，現由本院以96年度訴
    字第1013號審理中；再於96年9 月間，因施用第二級毒品案
    件，由臺灣基隆地方法院檢察署檢察官提起公訴，現由本院
    以96年度易字第751 號審理中。
二、甲○○係列管之毒品人口，詎其仍未戒除毒癮，復基於施用
    第一級毒品海洛因之犯意，97年1 月5 日晚上，在基隆市○
    ○路76巷16號，以將第一級毒品海洛因摻入香菸，再點燃吸
    食之方式，非法施用第一級毒品海洛因1 次。嗣經警於同日
    中午12時許，持採尿通知書前往基隆市○○路76巷16號其叔
    叔住處，通知甲○○至警局採尿送驗，結果係呈海洛因之嗎
    啡陽性反應後，始查悉上情。
三、案經基隆市警察局第四分局報告臺灣基隆地方法院檢察署檢
    察官偵查起訴。
    理  由
一、本件被告所犯者非為死刑、無期徒刑、最輕本刑為3 年以上
    有期徒刑之罪或高等法院管轄第一審案件，其於準備程序進
    行中，先就被訴事實為有罪之陳述，經告知其簡式審判程序
    之旨，並聽取公訴人及被告之意見後，本院依刑事訴訟法第
    273 條之1 第1 項之規定，裁定由受命法官獨任進行簡式審
    判程序，且依同法第273 條之2 規定，簡式審判程序之證據
    調查，不受第159 條第1 項、第161 條之2 、第161 條之3
    、第163 條之1 及第164 條至第170 條規定之限制，合先敘
    明。
二、上開事實，業據被告於本院準備程序及審理時坦承在卷，而
    被告為警查獲所採集之尿液經送驗結果，呈嗎啡之陽性反應
    ，此有臺灣檢驗科技股份有限公司濫用藥物尿液檢驗報告1
    份附卷可稽。又其前因施用毒品案件，先後二次經裁定送觀
    察、勒戒後，均認無繼續施用毒品之傾向，分別於88年9 月
    2 日、94年9 月7 日執行完畢出所，而分別均由臺灣基隆地
    方法院檢察署檢察官於88年8 月30日以88年度毒偵字第212
    號，及94年10月11日以94年度毒偵字第1629號、第1630號、
    第1826號為不起訴處分確定等情，亦有全國施用毒品案件紀
    錄表、臺灣高等法院被告前案紀錄表各1 份附卷足佐。綜上
    所陳，被告於前次觀察、勒戒於94年9 月7 日執行完畢，5
    年內再犯本案施用第一級毒品海洛因，罪證明確，犯行洵堪
    認定，自應依法論科。
三、論罪科刑部分：
  (一)查海洛因係毒品危害防制條例第2 條第2 項第1 款所定之第
    一級毒品，核被告所為係犯毒品危害防制條例第10條第1 項
    之施用第一級毒品罪。被告持有第一級毒品海洛因之低度行
    為，應為施用第一級之高度行為所吸收，不另論罪。
  (二)有事實欄一、所載之前案紀錄暨科刑執行情形，有臺灣高等
    法院被告前案紀錄表在卷可稽，其於受一、(一)所示有期徒刑
    之執行完畢後，5 年內故意再犯有期徒刑以上之本罪，為累
    犯，應依刑法第47條第1 項之規定加重其刑。
  (三)爰審酌被告犯罪之動機、曾有施用毒品之前科仍不知戒除，
    惟犯罪後坦承犯行，且所犯之施用毒品犯行乃戕害自己身心
    健康，並未危及他人等一切情狀，量處如主文所示之刑。
據上論斷，應依刑事訴訟法第273 條之1 第1 項、第299 條第1
項前段，毒品危害防制條例第10條第1 項、第23條第2 項，刑法
第11條前段、第47條第1 項，判決如主文。
本案經檢察官乙○○到庭執行職務。
中    華    民    國    97    年    9     月    30    日
                  刑事第三庭法  官  黃永定
以上正本證明與原本無異。
如不服本判決應於收受本判決後10日內向本院提出上訴書狀，其
未敘述上訴理由者，並得於提起上訴後10日內向本院補提理由書
狀（均須按他造當事人之人數附繕本）「切勿逕送上級法院」。
中    華    民    國    97    年    9     月    30    日
                            書記官  劉珍珍
附錄論罪法條：
毒品危害防制條例第10條
I施用第一級毒品者，處 6 月以上 5 年以下有期徒刑。
II施用第二級毒品者，處 3 年以下有期徒刑。


司法院資訊處製作；財團法人民間司法改革基金會備份。
